【裁判字號】    97,家聲,515
【裁判日期】    971208
【裁判案由】    認可判決書
【裁判全文】
臺灣桃園地方法院民事裁定             97年度家聲字第515號
聲  請  人  乙○○
相  對  人  甲○○
                      9 號
    主  文
大陸地區福建省福清市人民法院（2002）融民一初字第32號民事
判決應予認可。
聲請程序費用由相對人負擔。
    理  由
一、按在大陸地區作成之民事確定裁判、民事仲裁判斷，不違背
    臺灣地區公共秩序或善良風俗者，得聲請法院裁定認可，臺
    灣地區與大陸地區人民關係條例第74條第1 項定有明文。
二、本件聲請意旨略以：兩造於西元2001年2 月12日結婚，後於
    2002年3 月25日經大陸地區福建省福清市人民法院判決准予
    兩造離婚，並於2002年10月9 日生效（確定），聲請人於該
    離婚訴訟開庭前有受該法院傳票之送達，對該判決亦未聲明
    不服，為此依臺灣地區與大陸地區人民關係條例第74條第1
    項規定，聲請法院認可等語。並提出大陸地區福建省福清市
    （2002）融民一初字和第32號民事判決、委託書、生效證明
    書各1 份（均為影本）、大陸地區福建省福清市公證處證明
    書3 份及經財團法人海峽交流基金會認證之公證書等為證。
三、本院審核前開判決略以：「…經審理查明，原告乙○○與被
    告甲○○經人介紹相識後，於2001年2 月12日在福州市民政
    局婚姻登記機關草率登記結婚。婚後不久，被告就返回臺灣
    。2001年5 月原告獲准赴臺灣探親。雙方在臺灣共同生活期
    間，因性格不合，夫妻經常發生爭吵，產生矛盾。2001年11
    月原告回到福清。此後不久，雙方就失去聯繫至今，使夫妻
    矛盾進一步惡化。原告遂於2001年12月11日向本院起訴請求
    離婚，並主張婚後未生育子女，也未創造共同財產。以上事
    實，有告提供的閩榕民婚字第W0000000號結婚證、大陸居民
    往來臺灣通行證、被告的戶籍謄本、原告的起訴狀及陳述為
    證，經本院審查核實，予以確認。本院認為，原告乙○○與
    被告甲○○草率登記結婚，其婚姻感情基礎差，婚後雙方在
    共同生活，因性格不合，經常發生爭吵，導致夫妻感情破裂
    ，現雙方已斷絕聯繫，原告請求離婚，符合有關法律規定，
    應予准許。被告甲○○經本院公告送達，逾期未到庭應訴，
    依法缺席判決。依照《中華人民共和國民事訴訟法》第84條
    、第130 條和《中華人民共和國婚姻法》第32條的規定，判
    決如下：准予原告乙○○與被告甲○○離婚。本案受理費人
    民幣2 百元，公告費人民幣5 百元，均由原告負擔。如不服
    本判決，可在判決書送達之日起15日內，向本院遞交上訴狀
    ，並按對方當事人的人數提出副本，上訴於福建省福州市中
    級人民法院。」等語為由，而判決兩造離婚。且上開判決已
    生效（確定）等情，業據聲請人提出大陸地區福建省福清市
    （2002）融民一初字和第32號民事判決、生效證明書、大陸
    地區福建省福清市公證處證明書及經財團法人海峽交流基金
    會認證之公證書等在卷可稽。而按上開理由，已足認為構成
    我國民法第1052條第2 項難以維持婚姻之重大事由而得請求
    判決離婚，則其判決自不違背臺灣地區公共秩序或善良風俗
    ，從而本件聲請於法核無不合，應予准許。
四、爰裁定如主文。
中    華    民    國    97    年    12    月    8     日
              家事法庭  法  官  張震武
以上為正本係照原本作成
如對本裁定抗告須於裁定送達後10日內向本院提出抗告狀
中    華    民    國    97    年    12    月    8     日
                        書記官  劉昆鑫


司法院資訊處製作；財團法人民間司法改革基金會備份。
